臺灣士林地方法院交通事件裁定　　　　　　　　　　九十一年度交聲字第九四六號
　　原處分機關　 臺北市交通事件裁決所
　　異　議　人　 甲○○
　（即受處分人）
右列異議人因違反道路交通管理處罰條例案件，對於臺北市交通事件裁決所九十一年
八月八日所為之處分（原處分案號：北市裁三字第駕裁二二─ＡＢＹ三○二九五三號
、第駕裁二二─ＡＢＹ三○二九五四號），聲明異議，本院裁定如左：
    主  文
異議駁回。
    理  由
一、原處分意旨略以：異議人即受處分人甲○○於民國九十一年六月十一日十八時二
    十分許駕駛車牌號碼ＢＥＣ─一一一號重機車，沿臺北市○○○路由南往北行駛
    ，行經該路與民權東路交岔路口時，竟未依號誌指示，違規紅燈右轉，且經警鳴
    笛示意停車受檢，竟不聽指示加速駛離，爰分別依道路交通管理處罰條例第五十
    三條、第六十一條第一項規定處罰鍰新台幣（下同）一千八百元與三千元，併依
    第六十三條第一項第一款規定共記違規點數四點等語。
二、聲明異議意旨略以：異議人於前揭時間，沿同市○○○路往民權東路行駛，行經
    該路與中山北路口時，原擬左轉，惟嗣發覺該待轉區之機車過多，乃立即轉出待
    轉區○○○○路直行，嗣突有一人自路旁跳出，待停車回頭始知係值勤員警，然
    該員警並無任何攔檢或其他要求異議人停車受檢動作，異議人乃騎車離去，從而
    ，異議人並無紅燈右轉，更無不停車接受稽查，加速逃逸之情事，原處分於法不
    合，為此聲明異議云云。
三、按汽車駕駛人行經有燈光號誌管制之交岔路口闖紅燈者，處一千八百元以上五千
    四百元以下罰鍰；汽車駕駛人駕駛汽車有違反本條例之行為，經交通勤務警察或
    依法令執行交通稽查任務人員制止時，不聽制止或拒絕停車接受稽查而逃逸者，
    除按各條規定處罰外，處新台幣三千元以上六千元以下罰鍰；又汽車駕駛人有下
    列條款之一者，除依原條款處罰鍰外，並予記點：（一）有第六十條第一項情形
    者，記違規點數一點；（二）有第五十三條情形者，記違規點數三點，道路交通
    管理處罰條例第五十三條、第六十條第一項、第六十三條第一項第一款、第二款
    分別定有明文。
四、查異議人於前揭時間駕駛前開機車，沿臺北市○○○路由南往北行駛，行經該路
    與民權東路交岔路口時，適中山北路燈號剛變紅燈，異議人竟從該路慢車道以極
    快速度右轉之事實，分據證人即臺北市政府警察局交通警察大隊中山分隊警員黃
    冠錦、廖章貴證述在卷，互核渠二人所述情節相符，並有現場草圖乙件在卷可稽
    。再者，事發當時待轉區內並無任何車輛，亦經證人二人陳稱甚明，且中山北路
    路寬二十八公尺，有前述草圖可按，以彼時民權東、西路口剛變綠燈之情況下，
    異議人之機車不可能立即衝至待轉區，異議人確實自中山北路闖越紅燈右轉，洵
    堪認定，其辯稱：行經該路與中山北路口時，原擬左轉，因待轉區內機車過多，
    乃轉出待轉區○○○○路直行云云，與事實有間，不足採信。再查，異議人闖越
    紅燈從慢車道右轉後，證人黃冠錦見狀，立即上前走到民權東路上揮手要求異議
    人停車，詎異議人不為所動，並加速離去，證人黃冠錦乃記下異議人所駕駛車輛
    牌照號碼，逕行告發等節，迭經證人黃冠錦、廖章貴陳述甚明，且前述二位警員
    所立位置即在異議人騎乘機車右側路旁，而異議人穿越該路口時，突有一人跳出
    ，該人確為證人黃冠錦等情，已經異議人坦承在卷，則證人黃冠錦與異議人間至
    多僅有二、三公尺之距，異議人竟不知係警察攔檢，所辯不合情理，顯無足採。
    從而，異議人確有闖紅燈及拒絕停車接受稽查而逃逸之行為，彰彰明甚。原處分
    機關援引前揭規定，分別處罰鍰一千八百元與三千元，併依第六十三條第一項第
    一款規定共記違規點數四點之處分，核無不當。本件異議為無理由，應予駁回。
五、據上論斷，應依道路交通案件處理辦法第十九條，裁定如主文。
中      華      民      國     九十一     年      十    月    三十一    日
                                      台灣士林地方法院交通法庭
                                          法  官  姜  麗  香
右正本證明與原本無異。
如不服本裁定，應於送達後五日內，向本院提出抗告狀。
                                          書記官  陳  玉  珍
中      華      民      國     九十一     年     十一   月      四      日
